【裁判字號】    94,聲,1978
【裁判日期】    950227
【裁判案由】    發還擔保金
【裁判全文】
臺灣板橋地方法院民事裁定              94年度聲字第1978號
聲  請  人
即  債權人  聯邦商業銀行股份有限公司
法定代理人  戊○○
代  理  人  丙○○
相  對  人
即  債務人  丁○○
上列聲請人聲請發還擔保金事件，本院裁定如下：
    主  文
聲請人於本院九十三年度存字第四四四七號擔保提存事件一案所
提存之擔保物中央政府重大交通建設公債八十六年度甲類第十期
債票，面額新臺幣壹佰萬元券壹張（號碼：八六F○一一四五D）
及面額新臺幣壹拾萬元券參張（號碼：八六F○○○○一B、八六
F○○○○六B、八六F○一三六九B），合計新臺幣壹佰參拾萬元
准予發還。
聲請程序費用由相對人負擔。
    理  由
一、按供擔保人證明受擔保利益人同意返還者，法院應依供擔保
    人之聲請，以裁定命返還其提存物或保證書，於民事訴訟法
    第104條第1項第2款定有明文。 前開規定，於其他依法令供
    訴訟上之擔保者準用之，並為同法第106條所規定。
二、本件聲請意旨略以：債權人中興商業銀行股份有限公司（以
    下簡稱：中興銀行）前為向相對人求償違約金，經本院93年
    度裁全字第6680號民事裁定，提供如主文第1 項所示之提存
    物後，聲請就相對人之財產予以假扣押在案。茲因債權人中
    興銀行與聲請人合併，且相對人已出具同意書同意聲請人取
    回本案擔保物，另聲請人就上開假扣押對債務人甲○○、乙
    ○○○部分已取得支付命令確定證明書，為此請求返還前開
    提存物等語；並提出本院93年度存字第4447號提存書、93年
    度裁全字第6680號民事裁定、臺灣雲林地方法院94年度促字
    第1247號支付命令暨確定證明書、行政院金融監督管理委員
    會94年2月5日金管銀(二)字第0948010181號函等影本各1 件、
    相對人出具之同意書及其印鑑證明原本各1份為證。
三、經查：債權人中興銀行聲請本院於民國93年11月24日以93年
    度裁全字第6680號裁定准予假扣押，債權人中興銀行據以聲
    請本院以93年度執全字第4008號假扣押執行程序對相對人之
    財產予以假扣押在案，業據本院依職權調取上開卷宗核閱屬
    實，嗣聲請人概括承受中興銀行不含金融同業存款及拆款之
    資產、負債暨營業，有聲請人提出之行政院金融監督管理委
    員會94年2月5日金管銀(二)字第0948010181號函在卷可憑，且
    相對人即受擔保利益人已同意返還擔保物，亦據聲請人提出
    之同意書及印鑑證明附卷可憑，即已符合民事訴訟法第104
    條第1項第2款之情形。揆諸前揭法條之規定，聲請人之聲請
    即有理由，應予准許。
四、至聲請人聲請本院93年度裁全字第6680號假扣押裁定，另列
    甲○○、乙○○○為債務人，聲請人主張就上開假扣押對債
    務人甲○○、乙○○○之債權已取得支付命令確定證明，則
    聲請人得依提存法第16條第1項第3款規定，逕向本院提存所
    聲請發還提存金，毋庸裁定。聲請人並未列甲○○、乙○○
    ○為本件聲請發還擔保金之相對人，本院就此自無從置喙，
    提存所是否得逕行發還提存物，應由提存所自行審酌，附此
    敘明。
五、依民事訴訟法第95條、第79條，裁定如主文。
中    華    民    國    95    年    2     月    27    日
                  民事第三庭    法  官  何君豪
以上正本證明與原本無異。
如對本裁定抗告，須於裁定送達後10日內向本院提出抗告狀，並
應繳納抗告裁判費新臺幣1,000元。
中    華    民    國    95    年    2     月    27    日
                                書記官  蕭興南


司法院資訊處製作；財團法人民間司法改革基金會備份。
